---
title: "Tarea 1.2 Econometría"
author: "Wolfgang A. Resendiz Martínez"
date: "`r Sys.Date()`"
output: pdf_document
---

# Tarea 1 - Econometría


6.  Suponga que el peso neto por lata en una marca de sopa tiene una $\mu = 565g$ 
y $\sigma^2= 15g^2$. Suponiendo que la distribución de los pesos se asemeja a una
distribución normal. Si se toma una muestra aleatoria de 9 latas y se registra el 
peso ¿cuál es la probabilidad de que la media muestral esté entre $560$ y $568$g? 
Provea un gráfico de la distribución normal en donde se señale con un área el 
segmento de la distribución que cubre el área pertinente a este ejercicio. 
Realícelo empleando el software R y la función `pnorm`.

```{r echo=TRUE, message=FALSE, warning=FALSE, paged.print=FALSE}
library(tidyverse)
```
 

- Cálculo de la probabilidad de que la media muestral esté entre $560$ y $568$

```{r background: ("#e9cff7"}
tamano_muestra <- 9
media_pob <- 565
var_pob <- 15
desv_muestral <- sqrt(var_pob / (tamano_muestra))

cota_inferior <- 560
cota_superior <- 568

p_intervalo <- (pnorm(cota_superior, media_pob, desv_muestral)
- pnorm(cota_inferior, media_pob, desv_muestral)) * 100

print(p_intervalo)

```



Grafica:


```{r}

sigma_5 <- 5 * desv_muestral
cota_inf_sigma5 <- round((media_pob - sigma_5), 0)
cota_sup_sigma5 <- round((media_pob + sigma_5), 0)
step_intervalo_sigma5 <- (2 * sigma_5 / 1000)

x <- seq(from = cota_inf_sigma5, to = cota_sup_sigma5,
         by = step_intervalo_sigma5)
y <- dnorm(x, mean = media_pob, sd = desv_muestral)

datos_normal_1 <- data.frame(x, y)
datos_truncos <- datos_normal_1 %>% filter(x >= cota_inferior
                                           & x <= cota_superior)

graf_problem_6 <- datos_normal_1 %>% ggplot(aes(x = x, y = y)) +
  geom_line(
    data = datos_normal_1,
    aes(x = x, y = y),
    linewidth = 0.8,
    color = "#298A08"
  ) +
  geom_area(
    data = datos_truncos,
    aes(y = y),
    fill = "#298A08",
    alpha = 0.3
  ) +
  geom_segment(
    x = media_pob, xend = media_pob,
    y = -0.1, yend = dnorm(media_pob,media_pob,desv_muestral),
    linetype = "dashed",
    linewidth = 0.1,
  )+
labs(x = "", y = "") +
  ggtitle(label = sprintf("P(%d < X < %d) = %f" , 
                          cota_inferior, cota_superior, p_intervalo),
          subtitle = sprintf("Probabilidad de que la media 
                             muestral esté entre %d y %d",
                             cota_inferior, cota_superior))

graf_problem_6

```

___

7.  Un proceso industrial produce mosaicos de $10cm$ de ancho, con una desviación 
estándar ($\sigma$) de $0.9 cm$. Suponga que la muestra es aleatoria de una 
población normal. Si se toma una muestra de tamaño 21, calcule $P(S^2 > 1.5cm^2)$. 
Provea un gráfico de la distribución Chi-Cuadrada en donde se señale con un área 
el segmento de la distribución que cubre el área pertinente a este ejercicio. 
Realícelo empleando el software R y la función `pchisq`.

    ```{r}
    tamano_muestra_7 = 21
    media_pob_7 = 10
    desv_est_pob_7 = 0.9
    var_pob_7 = desv_est_pob_7^2

    cota_inferior_7 = 1.5
    cota_superior_7 = NA

    cota_inf_chisq = ((tamano_muestra_7-1)/(var_pob_7))*cota_inferior_7

    print(cota_inf_chisq)

    ```


    ```{r}

    library(tidyverse)
    cota_inf_sigma_7 <- round((media_pob_7 - 10 * desv_est_pob_7), 0)
    cota_sup_sigma_7 <- round((media_pob_7 + 40 * desv_est_pob_7), 0)
    step_intervalo_sigma5 <- (2 * desv_est_pob_7 / 1000)

    x_7 <- seq(from = cota_inf_sigma_7, to = cota_sup_sigma_7, 
               by = step_intervalo_sigma5)
    y_7 <- dchisq(x_7, df = (tamano_muestra_7-1))

    datos_normal_7 <- data.frame(x_7, y_7)
    datos_truncos_7 <- datos_normal_7 %>% filter(x_7 >= cota_inf_chisq)

    graf_problem_6 <- datos_normal_7 %>% ggplot(aes(x = x_7, y = y_7)) +
      geom_line(
        data = datos_normal_7,
        aes(x = x_7, y = y_7),
        linewidth = 0.8,
        color = "#298A08"
      ) +
      geom_area(
        data = datos_truncos_7,
        aes(y = y_7),
        fill = "#298A08",
        alpha = 0.3

      )+
    labs(x = "", y = "")

    graf_problem_6

    ```

___

8.  **Considerando** el ejercicio 6 con $S^2 = 15$ y suponiendo que no se conoce el 
parámetro poblacional de $\sigma^2$.

    1.  ¿Qué variable aleatoria conviene más para calcular la probabilidad del 
    evento de interés?
    
    Una t de student

    2.  Calcular la probabilidad del evento de interés. Provea gráficos que 
    comparen las distribuciones de probabilidad involucradas.

```{r}

    tamano_muestra_8 = 9
    media_pob_8 = 565
    var_mues_8 = 15

    cota_inferior_8 = 560
    cota_superior_8 = 568

    cota_inf_t = ((cota_inferior_8 - media_pob_8) 
                  / sqrt(var_mues_8 / tamano_muestra_8))   
    cota_sup_t = ((cota_superior_8 - media_pob_8) 
                  / sqrt(var_mues_8 / tamano_muestra_8))
    
                  
    print(cota_inf_t)
    print(cota_sup_t)

```

```{r}
    library(tidyverse)

    cota_inf_sigma_8 <- -4
    cota_sup_sigma_8 <- 4
    step_intervalo_sigma5 <- (2 * sqrt(var_mues_8) / 1000)

    x_8 <- seq(from = cota_inf_sigma_8, to = cota_sup_sigma_8, 
               by = step_intervalo_sigma5)
    y_8 <- dt(x_8, df = (tamano_muestra_8 - 1))
    
    y_6 <- dnorm(x_8, mean = 0, sd =  1)
    
    

    datos_t_8 <- data.frame(x_8, y_8, y_6)
    datos_truncos_t_8 <- datos_t_8 %>% filter(x_8 >= cota_inf_t & x_8 <= cota_sup_t)
    
    
    graf_problem_8 <- datos_t_8 %>% ggplot(aes(x = x_8, y = y_8)) +
      geom_line(
        data = datos_t_8,
        aes(x = x_8, y = y_8),
        linewidth = 0.3,
        color = "#298A08"
      ) +
      geom_area(
        data = datos_truncos_t_8,
        aes(y = y_8),
        fill = "#298A08",
        alpha = 0.5

      )+
            geom_line(
        data = datos_t_8,
        aes(x = x_8, y = y_6),
        linewidth = 0.3,
        color = "purple"
      ) +
      geom_area(
        data = datos_truncos_t_8,
        aes(y = y_6),
        fill = "purple",
        alpha = 0.2
      ) +
    labs(x = "", y = "") 
    

    graf_problem_8
```
La probabilidad bajo la aproximación de la distribución t es:

```{r}      
dt(cota_sup_t, df = (tamano_muestra_8 - 1)) - dt(cota_inf_t, df = (tamano_muestra_8 - 1))
```

___

9.  Un ingeniero agrónomo tiene dos variedades de maíz bajo investigación,
$p$ y $r$. Con base en el tiempo que el agrónomo tiene estudiando a ambas 
variedades asegura que la variedad $p$ tiene mejor rendimiento promedio que la 
variedad $r$. Las variedades tienen sus pequeñas diferencias, pero no lo 
suficientemente grandes como para considerarlas diferentes. Si el agrónomo 
obtuviera una muestra aleatoria del rendimiento de $10$ parcelas para la variedad
$p$ y una muestra aleatoria del rendimiento de $15$ parcelas para la variedad $r$. 
¿Cuál es la probabilidad de que la razón de varianzas $\frac{S_p^2} {S_r^2}$ 
sea menor a $0.5$? Antes de contestar la pregunta anterior medite lo siguiente: 
bajo las consideraciones del agrónomo ¿cómo cree que será la probabilidad calculada
de la pregunta anterior? Alta (probabilidad igual o mayor $0.8$, mediana 
(probabilidad entre $0.3$ y $0.8$, sin tocar a estos) o pequeña (probabilidad entre 
$0$ y $0.3$).

```{r}
tam_p = 10
tam_r = 15
cota = 0.5

cota_f = (tam_p - 1)/(tam_r - 1)*cota
cota_f

```

```{r}
cota_inf_sigma5 <- -4
cota_sup_sigma5 <- 4
step_intervalo_sigma5 <- (.01)

x_9 <- seq(from = cota_inf_sigma5, to = cota_sup_sigma5, 
         by = step_intervalo_sigma5)
y_9 <- df(x_9,tam_p-1, tam_r-1)

datos_9 <- data.frame(x_9, y_9)
datos_truncos_9 <- datos_9 %>% filter(x_9 <= cota_f)

graf_problem_6 <- datos_9 %>% ggplot(aes(x = x_9, y = y_9)) +
  geom_line(
    data = datos_9,
    aes(x = x_9, y = y_9),
    linewidth = 0.8,
    color = "#298A08"
  ) +
  geom_area(
    data = datos_truncos_9,
    aes(y = y_9),
    fill = "#298A08",
    alpha = 0.3
  ) +
  geom_segment(
    x = media_pob, xend = media_pob,
    y = -0.1, yend = dnorm(media_pob,media_pob,desv_muestral),
    linetype = "dashed",
    linewidth = 0.1,
  )+
labs(x = "", y = "") 


graf_problem_6
```


